JONATHAN GASTON CURELLICH

Contacto: 11-26486047 curellich@gmail.com



Resumen

Estudiante avanzado de la carrera de Ingeniería en Informática, Oficial del Ejército Argentino, Licenciado en Conducción y Gestión Operativa. Experiencia en conducción de equipos de trabajo, metodología para el planeamiento y gestión de proyectos que involucren equipos interdisciplinarios.

Desarrollador web Full stack.

Estudios

Curso Universitario de Ciberseguridad "CyberPlatform"

(2021) Dictado por la Universidad Mayor de Chile, Instituto Nacional de Ciberseguridad de Guatemala, Universidad de la Defensa Nacional Argentina, Universidad Libre de Colombia.

Desarrollo Web Full Stack JAVA

(2021) Codo a Codo – BA

Cursante de la carrera Ingeniería en Informática

(2019 – Actualidad) Facultad de Ingeniería del Ejército - FIE

Intercambio Militar con la República Federal de Alemania

(2017 - 2018)

Graduado con Honores en el curso de Jefe de Subunidad de las Fuerzas Armadas de la República Federal de Alemania.

Licenciado en conducción y Gestión Operativa

(2005 - 2009) Colegio Militar de la Nación - CMN

Idiomas

Curso de Alemán Nivel Avanzado B2

(2016 – 2018) Bundessprachenamt – República Federal de Alemania

Curso de Inglés Nivel Intermedio B1

(2005 - 2010) Instituto de Enseñanza Superior del Ejercito - IESE

Experiencia

Desarrollador y diseñador Web freelance

(2021 - actualidad)

- -Diseño y desarrollo de software para gestión de pacientes, laboratorios y facturaciones.
- -Diseño y desarrollo de páginas web.

Colaborador en proyecto de investigación para la defensa en el área de robótica

(2021 - actualidad)

- -Asesoramiento técnico desde el área Informática.
- -Desarrollo de piezas de Software del proyecto.

Instructor en Institutos de Formación en las Fuerzas Armadas

(2013 - 2018)

- -Educador de nivel terciario y superior.
- -Planificación, ejecución y control de planes y proyectos curriculares acreditados ante la CONEAU
- -Metodología de educación y aprendizaje por competencias.

Ejército Argentino

(2005 - 2012)

- -Selección de personal y conformación de equipos de trabajo con aptitudes y perfiles definidos.
- -Seguimiento y apoyo en la formación y crecimiento de los integrantes de los equipos de trabajo.
- -Administración de personal y recursos en organismos del Estado.
- -Planificación, ejecución, dirección y control de actividades educativas.
- -Asesoramiento y asistencia en actividades operacionales y administrativas.
- -Experiencia profesional en planificación y conducción de equipos de trabajo en la República Federal de Alemania durante 8 meses.